【裁判字號】    97,家聲,154
【裁判日期】    980116
【裁判案由】    確定訴訟費用額
【裁判全文】
臺灣彰化地方法院民事裁定             97年度家聲字第154號
抗  告  人
即聲請人    乙○○
                    27號
兼 上 一人
法定代理人  甲○○
                    27號
相  對  人  丙○○
上列當事人間請求給付扶養費事件，抗告請人聲請確定訴訟費用
額，經本院於民國九十七年十二月二十六日裁定，抗告人不服提
起抗告，本院裁定如下：
    主  文
原裁定應予變更為相對人丙○○應負擔之訴訟費用額確定為新台
幣萬貳仟玖佰零陸元，及自本裁定送達之翌日起至清償日止，
按週年利率百分之五計算之利息。
    理  由
一、抗告意旨略以：抗告人與相對人間請求給付扶養費事件，經
    本院九十六年度家訴字第三八號、臺灣高等法院臺中分院九
    十七年度家上字第六四號判決確定，第一、二審訴訟費用除
    確定部分（即聲請人於第一審敗訴而未上訴之部分）外由上
    訴人負擔百分之七十二，餘由聲請人負擔，經鈞院裁定後，
    認相對人丙○○應負擔之訴訟費用額確定為新台幣（下同）
    三萬一千二百六十四元，然核鈞院所附計算書所載，顯漏列
    二審命抗告人補繳之原審裁判費二千三百七十六元，為此提
    起本件抗告等語。
二、按原法院或審判長認抗告為有理由者，應撤銷或變更原裁定
    ，民事訴訟法第四百九十條一項定有明文，又法院未於訴訟
    費用之裁判確定其費用額者，第一審受訴法院於該裁判有執
    行力後，應依聲請以裁定確定之，又確定之訴訟費用額，應
    於裁定送達之翌日起，加給按法定利率計算之利息，民事訴
    訟法第九十一條第一、二項亦分別定有明文。
三、經查：本院調卷審查後，抗告人確於第二審訴訟中經法院命
    其補繳原審擴張請求部分之裁判費二千三百七十六元，並有
    抗告人提出之繳納收據在卷可憑，經核無誤，原裁定漏列此
    部分費用，抗告人之抗告為有理由，依上揭法條規定，變更
    相對人應賠償聲請人之訴訟費用額，依附件所示說明計算確
    定為如主文所示金額。
三、依民事訴訟法第四百九十條第一項、第九十一條裁定如主文
    。
中    華    民    國    98    年    1     月    16    日
                        臺灣彰化地方法院家事法庭
                              法  官  謝仁棠
以上正本係照原本作成。
如對本裁定抗告，須於裁定送達後10日內向本院提出抗告狀，並
應繳納抗告費新台幣1,000元。
中    華    民    國    98    年    1     月    16    日
                              書記官  廖建興
附件：
１、第一、二審裁判費為16444+2376+27636=46456元
２、第一審確定部分之裁判費（應由聲請人負擔部分）為18820x
    4%=752.8元
３、除上開確定部分外之第一、二審裁判費為（18820x96%）+27
    636=45703.2元
４、相對人應負擔之第一、二審裁判費為45703.2x72%=32906.30
    4元，聲請人應負擔之第一、二審裁判費為45703.2x28%=127
    96.896+752.8=13549.696元


司法院資訊處製作；財團法人民間司法改革基金會備份。
